---
title: "Salida Análisis TPVI Git"
author: "Belmonte Valeria"
date: "`r Sys.Date()`"
output: word_document
utput:
  word_document: default
  html_document: default
  encoding: "UTF-8"
---

## Cargo las librerias que voy a usar
```{r message=FALSE, , echo=FALSE}
library(tidyverse)
library(viridis)  #Para seleccionar paletas de color
library(ggthemes) #Para elegir temas o plantillas de diseño para tu gráfico
library(hrbrthemes)#Para elegir más temas o plantillas de diseño para tu gráfico
library(flextable)# para dibujar tablas elegantes
library(DT) # para tablas grandes
#Sys.setlocale(category = "LC_ALL", locale = "Spanish")
library(ggthemes) # temas para los fondos de los graficos ggplot
library(paletteer) # para instalar paleta de colores
library(treemap)
options(OutDec = ",")
options(encoding = 'UTF-8')
```

```{r, echo=FALSE,,eval=FALSE}
#limpio la base antes de correr 
rm(list=ls())
```
##cargo los datos con caracteristicas de los estudiantes
Cargo los datos de la de las caracteristicas de los ingresantes de TPVI en **datos_ingreso** tiene las notas de todos los estudiantes de TPVI en 1 año que ingresaron en 2022 
```{r, echo=FALSE}
library(readxl)
datos_ingreso<- read_excel("datos originales/TPVI.xlsx",
na = "NA")
```
## Recodifico la variable 
```{r }
datos_ingreso <- datos_ingreso %>%
  mutate(Situacion_Ocupacional_Alumno
 = recode(Situacion_Ocupacional_Alumno
, "Trabajó al menos una hora (incluye a los que no trabajaron por licencia, vacaciones, enfermedad)"
 = "T")) %>% mutate(Situacion_Ocupacional_Alumno
 = recode(Situacion_Ocupacional_Alumno
, "No trabajó y no buscó trabajo (no esta pensando en trabajar)"
 = "NTyNBT")) %>% 
mutate(Situacion_Ocupacional_Alumno
 = recode(Situacion_Ocupacional_Alumno
, "No trabajó y buscó trabajo en algún momento de los últimos 30 días"= "NTyBT"))
```

```{r, echo=FALSE}
nrow(datos_ingreso)
```


## Cargo las notas por materia 
```{r, echo=FALSE}
library(readxl)
Matematica22<- read_excel("datos originales/Actas TPVI.xlsx",  sheet = "Matematica22",
na = "NA")
Matematica22=Matematica22 %>% select(Documento, Matematica22)
#2#
Int_cul_Int22<- read_excel("datos originales/Actas TPVI.xlsx",  sheet = "Int_cul_Int22",
na = "NA")

Int_cul_Int22=Int_cul_Int22 %>% select(Documento, Int_cul_Int22)
#3#
Informatica22<- read_excel("datos originales/Actas TPVI.xlsx",  sheet = "Informatica22",
na = "NA")
Informatica22=Informatica22 %>% select(Documento, Informatica22)
#4#

Elementos_quimica22<- read_excel("datos originales/Actas TPVI.xlsx",  sheet = "Elementos_quimica22",
na = "NA")
Elementos_quimica22=Elementos_quimica22 %>% select(Documento, Elementos_quimica22)
#5#

Biologia_a22<- read_excel("datos originales/Actas TPVI.xlsx",  sheet = "Biologia_a22",
na = "NA")
Biologia_a22=Biologia_a22 %>% select(Documento, Biologia_a22)
#6#

Botánica22<- read_excel("datos originales/Actas TPVI.xlsx",  sheet = "Botánica22",
na = "NA")
Botánica22=Botánica22 %>% select(Documento, Botánica22)
#7#

Estadística22<- read_excel("datos originales/Actas TPVI.xlsx",  sheet = "Estadística22",
na = "NA")
Estadística22=Estadística22 %>% select(Documento, Estadística22)

#8#

Int_Economía22<- read_excel("datos originales/Actas TPVI.xlsx",  sheet = "Int_Economía22",
na = "NA")
Int_Economía22=Int_Economía22 %>% select(Documento, Int_Economía22)
#9
Maquinaria22<- read_excel("datos originales/Actas TPVI.xlsx",  sheet = "Maquinaria22",
na = "NA")
Maquinaria22=Maquinaria22 %>% select(Documento, Maquinaria22)
#10
SuelosyFert22<- read_excel("datos originales/Actas TPVI.xlsx",  sheet = "SuelosyFert22",
na = "NA")
SuelosyFert22=SuelosyFert22 %>% select(Documento, SuelosyFert22)
```

```{r}

materias=c("Matematica22",
           "Biologia_a22",
"Elementos_quimica22",
"Informatica22",      
 "Int_cul_Int22",
"Estadística22",
"Botánica22", 
 "Int_Economía22",     
 "Maquinaria22",  
"SuelosyFert22" )
```

## Funcion para unir bases

```{r}
# Función para unir los data frames por 'Documento'
unir_por_documento <- function(lista) {
  # Convertir los nombres de los data frames en una lista de objetos
  lista_dataframes <- lapply(lista, get)
  
  # Usar reduce y dplyr::full_join para unir los data frames por 'Documento'
  df_unido <- Reduce(function(x, y) dplyr::full_join(x, y, by = "Documento"), lista_dataframes)
  
  return(df_unido)
}

```
## Notas completas TPVI estudiantes 2022 y años anteriores

```{r}
# Llamar a la función con la lista de nombres de los data frames
TPVI_notas_sin_filtro <- unir_por_documento(materias)
```

```{r}
nrow(TPVI_notas_sin_filtro)
```

```{r}
TPVI_notas_carac_sin_filtro=unir_por_documento(c("datos_ingreso","TPVI_notas_sin_filtro"))
```

```{r}
notas_TPVI_carac_22=TPVI_notas_carac_sin_filtro %>% filter(año_ing_F=="2022")
```

```{r}
nrow(notas_TPVI_carac_22)
```
## Uno con la base de reinscriptos

```{r, echo=FALSE}
library(readxl)
Reincriptos<- read_excel("datos originales/Ingresantes TPVI 2022 Reinscriptos 2023.xlsx")
doc_reincriptos=Reincriptos %>% select(Documento)

```
```{r echo=FALSE}
#Crear una nueva columna 'reincriptos_23' en 'notas_carac_Ing__lana_22'
# Crear una nueva columna 'reincriptos_23' en 'notas_carac_Ing_lana_22'
notas_carac_Ing_TPVI_22_ri23 <- notas_TPVI_carac_22 %>%
mutate(reincriptos_23 = ifelse(Documento %in% doc_reincriptos$Documento, 1, 0))
resumen=notas_carac_Ing_TPVI_22_ri23 %>% group_by(reincriptos_23) %>% summarise(n=n())
resumen
```

la base **notas_carac_Ing_TPVI_22_ri23** tiene  los ingresantes 2022 con caracteristicas, notas de las materias y  si se reincribieron en 2023

```{r}
# Reemplazar NA con "Ausente" en las columnas de interés
notas_carac_Ing_TPVI_22_ri23 <- notas_carac_Ing_TPVI_22_ri23 %>%
  mutate(across(all_of(materias)  , ~ replace_na(., "Ausente")))

# Crear una nueva columna con el número de materias regularizadas
notas_carac_Ing_TPVI_22_ri23 <- notas_carac_Ing_TPVI_22_ri23 %>%
  rowwise() %>%
  mutate(Num_Regularizadas = sum(across(all_of(materias)) == "Regularizó", na.rm = TRUE)) %>%
  ungroup()

# Crear una nueva columna con el porcentaje de materias regularizadas
notas_carac_Ing_TPVI_22_ri23 <- notas_carac_Ing_TPVI_22_ri23 %>%
  mutate(Porc_Regularizadas = round((Num_Regularizadas / 9) * 100, 1))

# Crear una nueva columna que identifique con 0 aquellos que tienen "Ausente" en todas las materias, y 1 en caso contrario
notas_carac_Ing_TPVI_22_ri23 <- notas_carac_Ing_TPVI_22_ri23 %>%
  rowwise() %>%
  mutate(asitio_alguna_materia = ifelse(all(across(all_of(materias)) == "Ausente"), 0, 1)) %>%
  ungroup()

```

## Ordeno la base para que quede  año,Documento, Nombre y todas las demás 

```{r}
# Reordenar las columnas para que "Nombre" sea la tercera columna
notas_carac_Ing_TPVI_22_ri23 <- notas_carac_Ing_TPVI_22_ri23 %>%
  select(Documento, año_ing_F, Nombre, everything())
```



```{r ,echo=FALSE}
library(openxlsx)
write.xlsx(notas_carac_Ing_TPVI_22_ri23, file = "datos procesados/notas_carac_Ing_TPVI_22_ri23.xlsx")

```

En **notas_carac_Ing_TPVI_22_ri23** estan los datos de notas caracterisitcas ingresantes 2022 que se reinscribieron en 2023 junto con la cantidad y procentaje de materias regularizadas en el año

*_OBSERVACION_* asistio_alguna_materia = 1    asistió a por lo menos una materia 









